臺灣新北地方法院三重簡易庭裁定
                                      111年度重秩字第9號
移送機關    新北市政府警察局三重分局

被移送人    王奕森


被移送人因違反社會秩序維護法案件，經移送機關以111年1月9
日新北警重刑字第1113801995號移送書移送審理，本院裁定如下
：
    主  文
王奕森攜帶經主管機關公告查禁之器械，處罰鍰新臺幣叁仟元。
 
扣案之甩棍壹支沒入。
    理  由
一、被移送人於下列時、地有違反社會秩序維護法之行為：
（一）時間：民國110年11月18日11時10分許。
（二）地點：新北市三重區重新路與中正北路口。
（三）行為：攜帶經主管機關公告查禁之器械即甩棍1支。
二、上開事實，有下列之事證明屬實：
（一）被移送人於警詢時之自白。
（二）扣押筆錄、扣押物品目錄表、現場照片附卷可證。
 (三) 警詢光碟1片（內含現場監視器影像）。
（三）扣案甩棍1支可稽。
三、按有左列各款行為之一者，處三日以下拘留或新臺幣三萬元
    以下罰鍰：八、製造、運輸、販賣、攜帶或公然陳列經主管
    機關公告查禁之器械者。社會秩序維護法第63條第1項第8款
    定有明文。又警械非經內政部或其授權之警察機關許可，不
    得定製、售賣或持有，違者由警察機關沒入。但法律另有規
    定者，從其規定。前項許可定製、售賣或持有之警械種類規
    格、許可條件、許可之申請、審查、註銷、撤銷或廢止及其
    他應遵行事項之辦法，由內政部定之，復為警械使用條例第
    14條所明定。
四、被移送人雖辯稱：伊攜帶該甩棍係用以防身云云。然查扣案
    之甩棍，係屬行政院75年6月27日台75內字第13403號函核定
    、95年5月30日臺治字第0950023739號函修正之「警察機關
    配備警械種類規格表」之(鋼)質伸縮警棍之一種，依內政部
    81年4月29日台(81)內警字第0000000號公告列為查禁之器械
    ，被移送人既未依上開規定申請許可，自不得持有上開查禁
    物，且衡諸社會通念，一般人並無隨身攜帶該器械外出之必
    要，被移送人上開所辯，顯係卸責飾詞，洵非可採，是被移
    送人無正當理由攜帶具有殺傷力之器械，堪予認定。核其所
    為，係違反社會秩序維護法第63條第1項第8款之無正當理由
    攜帶具有殺傷力之器械之非行。爰審酌被移送人違反本法之
    原因、手段、違反義務之程度、違序後態度及所生之危害等
    一切情狀，量處如主文所示之處罰，以資懲儆。
五、至扣案之甩棍1支，係內政部公告之查禁物，爰依社會秩序
    維護法第22條第1項第2款、第2項後段之規定，不問屬於行
    為人與否，宣告沒入之。
六、依社會秩序維護法第46條、第63條第1項第8款、第22條第2
    項，裁定如主文。
中　　華　　民　　國　　111 　年　　1 　　月　　18　　日
                    臺灣新北地方法院三重簡易庭
                            法  官  彭松江
右正本證明與原本無異。
如不服本裁定，得於裁定書送達之翌日起5日內，以書狀敘述理
由，向本庭提出抗告。
                            書記官　許雁婷
中　　華　　民　　國　　111 　年　　1 　　月　　18　　日